# 请教陈版主，关于有真实货物交易的托盘融资的处理！

提问人：woshiyoubin 时间：2016-12-22 10:31:36
A企业由于缺少资金，委托B(托盘方)采购货物，B向C采购货物并支付货款后指示C直接将货物交付给A。A.B.C均无关联关系。从法律上讲，B与C之间.B与A之间都属于买卖关系，B通过指示交付简化了交易流程。但从实质上讲属于融资行为。B应该如何处理，能否按照正常的购销处理？

回答人：chenyiwei
要看这个过程中：B有无选择供应商和价格谈判的自主权；A在发生质量问题和其他履约纠纷时是先找B还是直接找C。总之考虑B是否为主要责任人，是否承担或享有所有权上的主要风险和报酬。如果B适用“净额法”核算，则B不能确认销售收入和采购，只能确认利息收入和佣金收入；用总额法则相反。